臺灣橋頭地方法院民事判決　　　　　　110年度橋簡字第772號
原　　　告　陳毓姍　


被　　　告　謝易築　

上列當事人間請求損害賠償事件，本院於民國110 年11月17日言
詞辯論終結，判決如下：
    主  文
被告應給付原告新臺幣貳萬伍仟元。
原告其餘之訴駁回。
訴訟費用由被告負擔五分之一，餘由原告負擔。
本判決第一項得假執行。但被告如以新臺幣貳萬伍仟元為原告供
擔保，免為假執行。
原告其餘假執行之聲請駁回。
    事實及理由
一、原告主張：被告於民國110 年1 月29日下午5 時53分許，騎
    乘車牌號碼000-000 號普通重型機車，行經高雄市楠梓區軍
    校路與萬昌街交岔路口時，因未遵守道路交通標線之指示行
    駛，致與原告所有，由訴外人蔡宗哲騎乘之車牌號碼00-000
    號大型重機（下稱系爭機車）發生碰撞，系爭機車因而毀損
    。嗣原告將系爭機車送請車行進行修繕估價後，預估修繕費
    用新臺幣（下同）311,832 元，爰依民法侵權行為之法律關
    係提起本訴，請求被告賠償前列費用等語。聲明：被告應給
    付原告311,832 元；願供擔保，請准宣告假執行。
二、被告則以：對於車禍事故之發生，被告有過失此節不爭執，
    如果原告主張的修繕金額合理且與車禍事故相關，被告亦願
    意賠償，但原告不得僅以估價單據即請求被告賠償與車禍無
    關聯之修繕項目。此外，對於原告主張系爭機車之右前叉總
    成已達需更換新品之修繕程度沒有意見，但主張折舊，其餘
    修繕項目則由法院依卷內資料判斷等詞置辯。聲明：原告之
    訴駁回；如受不利判決，願供擔保請准宣告免為假執行。
三、本院得心證之理由：
㈠、按因故意或過失，不法侵害他人之權利者，負損害賠償責任
    ；汽車、機車或其他非依軌道行駛之動力車輛，在使用中加
    損害於他人者，駕駛人應賠償因此所生之損害，民法第184
    條第1 項前段、第191 條之2 前段定有明文。
㈡、本件原告主張被告於110 年1 月29日下午5 時53分許，騎乘
    車牌號碼000-000 號普通重型機車，行經高雄市楠梓區軍校
    路與萬昌街交岔路口時，因未遵守道路交通標線之指示行駛
    ，致與原告所有，由蔡宗哲騎乘之系爭機車發生碰撞，系爭
    機車因而毀損等節，已據提出高雄市政府警察局道路交通事
    故當事人登記聯單、初步分析研判表、現場圖、現場照片、
    行車執照等件為證（見本院卷第17至27頁、第43頁、第175
    至279 頁），且有交通事故發生後，為警到場製作之相關資
    料對照可參（見本院卷第65至136 頁），復被告對於交通事
    故之發生及其有過失等情亦不爭執（見本院卷第288 頁），
    是此部分之事實，自堪審認。從而，原告所有之系爭機車既
    因被告過失駕駛行為受有損害，其依民法侵權行為法律關係
    ，請求被告應對系爭機車毀損之必要修繕費用，負損害賠償
    責任，自屬有據。
㈢、被告應對系爭機車遭毀損之必要修繕費用負賠償責任，雖如
    前述。然而，原告主張系爭機車之預估修繕金額為311,832
    元一情，已明顯高出其自身在109 年11月26日係以205,000
    元，二手購入系爭機車之價格甚多（見本院卷第288 頁），
    加以原告雖提出記載預估修繕費用為311,832 元之御勝車業
    維修估價單作為修繕費用之佐證，但該估價單所載修繕項目
    ，卻包含原告不知性質為何，且難認與修繕相關之代驗車費
    用，同據原告自承屬實（見本院卷第41頁、第288 頁）。再
    者，引上開估價單與原告提出之系爭機車毀損照片相互對照
    後（參照本院卷第41頁及第175 至279 頁），亦可見系爭機
    車除兩造所不爭執應更換新品之右前叉總成項目之修繕費用
    外（見本院卷第288 頁），其餘均僅有外觀擦傷或磨損，而
    未見有喪失物品功能之情況，且此情為原告所不否認（見本
    院卷第288 頁），故本院審酌上開事證資料後，認應難以有
    記載包含不明修繕項目之御勝車業維修估價單，直接作為原
    告損失之認定依據，更難認原告因系爭機車受損之損失金額
    ，已達全部零件均須更換新品之程度。因此，考量兩造於審
    理期間，均同意就系爭機車之財產損失數額部分（不含兩造
    不爭執之右前叉總成修繕項目，此部分修繕金額之賠償，詳
    後述），由本院依一切情狀，依所得心證定之（見本院卷第
    289 頁），爰依民事訴訟法第222 條第2 項之規定，參酌系
    爭機車在交通事故發生前、後之照片（見本院卷第145 至17
    3 頁、第175 至279 頁），與原告自承其二手購入系爭機車
    時，車行係將原車好的出售，只有機油、水箱重新補充新品
    等情（見本院卷第289 頁）；再考量系爭機車乃103 年5 月
    出廠，復由原告於109 年11月26日以205,000 元之價格購入
    ，有行車執照對照可參（見本院卷第43頁），且經原告自承
    明確等情事（見本院卷第288 頁）；暨衡量交通事故發生經
    過之相關資料，及財產使用本有一定年限，請求損害賠償時
    ，應予折舊之法理等一切具體情狀後，認原告請求系爭機車
    不含右前叉總成項目之修繕費用，應以18,000元為限；逾此
    部分之請求，即非有理。
㈣、承前，兩造對於系爭機車之右前叉總成，係達應更換新品之
    修繕程度，既不爭執，又此部分修復費用為零件24,000元、
    工資1,000 元（見本院卷第41頁），則損害賠償因係在填補
    被害人所受之損害，使其回復物被毀損前之應有狀態，故被
    害人修理材料以新品換舊品者，自當予折舊。是以，系爭機
    車係103 年5 月出廠，已如前載，迄至本件事故發生時，使
    用期間已逾行政院所頒固定資產耐用年數表及固定資產折舊
    率有關機車耐用年數為3 年之規定，則該車修理右前叉總成
    項目時，就更換零件部分得請求之必要修復費用，自僅為殘
    值即6,000 元【計算方式：殘價= 取得成本÷（耐用年數＋
    1 ）：24,000÷（3 ＋1 ）＝6,000 。】再加計不予折舊之
    總費用之工資1,000 元後，原告就系爭機車之右前叉總成部
    分，得請求修復之必要費用應為7,000 元；逾此範圍之金額
    ，即非可採。
五、綜上所述，原告依民法侵權行為法律關係，請求被告應賠償
    系爭機車之損失共25,000元（計算式：右前叉總成修繕費用
    7,000 元＋其餘項目18,000元），為有理由，應予准許；逾
    此範圍之金額，則非有據，自予駁回。
六、原告勝訴部分，係依民事訴訟法第427 條規定適用簡易程序
    為被告敗訴之判決，原告雖為假執行宣告之聲請，依同法第
    389 條第1 項第3 款規定，仍由本院依職權宣告。另被告陳
    明願供擔保，聲請宣告免為假執行，依法尚無不合，爰酌定
    相當之擔保金額宣告之。至原告敗訴部分，其假執行聲請失
    所依附，爰予駁回。
七、本件事證已臻明確，兩造其餘攻擊防禦方法及舉證，經核與
    判決結果不生影響，無逐一論列之必要，併予敘明。
八、訴訟費用負擔之依據：民事訴訟法第79條。
中    華    民    國   110    年    12    月     3    日
                  橋頭簡易庭  法      官  楊博欽
以上正本係照原本作成。
如不服本判決，應於送達後20日內，向本院提出上訴狀並表明上
訴理由，如於本判決宣示後送達前提起上訴者，應於判決送達後
20日內補提上訴理由書（須附繕本）。
中    華    民    國   110    年    12    月     3    日
                              書  記  官  程淑萍